臺灣橋頭地方法院民事判決　　　　　　110年度旗小字第214號
原　　　告　林繼賢　
被　　　告　郭高義　

上列當事人間請求損害賠償事件，經本院刑事庭裁定移送前來（
110 年度簡附民字第64號），本院於民國110 年11月9 日言詞辯
論終結，判決如下：
    主      文
被告應給付原告新臺幣參仟元，及自民國一一○年十一月十日起
至清償日止，按週年利率百分之五計算之利息。
原告其餘之訴駁回。
訴訟費用新臺幣壹仟元由原告負擔。
本判決關於原告勝訴部分得假執行。但被告如以新臺幣參仟元為
原告預供擔保，免為假執行。
    事實及理由
一、原告主張：被告於民國109 年8 月27日16時20分許，在高雄
    市美濃區客運站搭乘公車前往旗山，途中因不滿原告於公車
    上與司機聊天，而在同日16時35分許，在公車駛抵位於高雄
    市旗山區大同街23號旗山轉運站時，以「幹你娘」一詞辱罵
    原告，顯以貶損原告之人格評價。原告因此到高雄市政府警
    察局旗山分局、臺灣橋頭地方檢察署應訊，損失新臺幣（下
    同）12,000元，且因此無法搭機前往海南島洽商，致海南航
    空機票作廢，損失16,000元，併請求精神慰撫金68,000元，
    爰依侵權行為法律關係提起本訴。聲明：被告應給付原告96
    ,000元，及自起訴狀繕本送達翌日起至清償日止，按週年利
    率百分之5 計算之利息。
二、被告則以：伊確實有罵原告，惟係因原告先騷擾伊，且係原
    告妨礙大眾運輸系統安全等語，資為抗辯。聲明：原告之訴
    駁回。
三、本院得心證理由：
（一）按因故意或過失，不法侵害他人之權利者，負損害賠償責
      任。不法侵害他人之身體、健康、名譽、自由、信用、隱
      私、貞操，或不法侵害其他人格法益而情節重大者，被害
      人雖非財產上之損害，亦得請求賠償相當之金額，民法第
      184 條第1 項前段、第195 條第1 項分有明定。經查，原
      告主張被告於109 年8 月27日，以「幹你娘」一詞辱罵原
      告乙節，為原告所不爭執，堪信原告主張為真，原告主張
      被告自應對原告負損害賠償責任。經查：
  １、原告請求因到高雄市政府警察局旗山分局、臺灣橋頭地方
      檢察署應訊，損失12,000元，且因此無法搭機前往海南島
      洽商，致海南航空機票作廢，損失16,000元部分，係原告
      為保護其權益所支出之訴訟成本，與被告之行為間，難認
      有相當因果關係存在，原告此部分之主張，洵屬無據。
  ２、又按精神慰撫金之多寡，應斟酌雙方之身分、地位、資力
      與加害之程度及其他各種情形核定相當之數額。其金額是
      否相當，自應依實際加害情形與被害人所受之痛苦及雙方
      之身分、地位、經濟狀況等關係決之。爰審酌原告自陳專
      科畢業、種植辣椒、名下無財產、每月收入8 至9 萬元；
      與被告自陳工專畢業，志工，名下無財產、無收入等情，
      暨被告辱罵原告之原因與手段、原告所受痛苦等一切情狀
      ，認原告請求精神慰撫金以3,000 元為適當，逾此範圍之
      請求則屬過高，不應准許。
（二）據此，原告得請求被告賠償之金額為3,000 元，原告於此
      範圍內請求，洵屬有據，逾此範圍，即屬無據。
四、綜上所述，原告依侵權行為法律關係，請求被告給付3,000
    元，為有理由，應予准許；逾此範圍，為無理由，應予駁回
    。
五、本件原告勝訴部分，係適用小額訴訟程序所為被告敗訴之判
    決，依民事訴訟法第436 條之20之規定，依職權宣告假執行
    。
六、本件事證已臻明確，兩造其餘攻擊防禦方法與證據，核與判
    決之結果不生影響，爰不一一論列，併此敘明。
七、訴訟費用負擔之依據：
（一）原告精神慰撫金68,000元部分：係刑事附帶民事訴訟裁定
      移送民事庭審理，依刑事訴訟法第504 條第2 項之規定，
      免納裁判費，且此部分亦未再支出其他訴訟費用，故無庸
      為訴訟費用負擔之諭知。
（二）原告請求損失12,000元、16,000元部分：民事訴訟法第78
      條。
中    華    民    國   110    年    11    月    25    日
                  旗山簡易庭  法      官  呂明龍
以上正本係照原本作成。
如不服本判決，應於送達後20日內，向本院提出上訴狀並表明上
訴理由，如於本判決宣示後送達前提起上訴者，應於判決送達後
20日內補提上訴理由書（須附繕本）。
中    華    民    國   110    年    11    月    25    日
                              書  記  官  潘維欣